臺灣彰化地方法院民事裁定
110年度亡字第13號
聲  請  人  蔡萬紫  


相  對  人  林蘇    

上列聲請人聲請宣告失蹤人林蘇死亡事件，本院裁定如下：
    主      文
宣告林蘇（女、民國00年0月0日生、身分證統一編號：Z0000000
00號，最後設籍地址：彰化縣○○鎮○○路000巷0號）於中華民國48
年6月10日下午12時死亡。
聲請程序費用由林蘇之遺產負擔。
    事實及理由
一、按失蹤人失蹤滿10年後，法院得因利害關係人之聲請，為死
    亡之宣告；失蹤人失蹤滿7年後，法院得因利害關係人或檢
    察官之聲請，為死亡之宣告，民國71年1月4日修正公布前、
    後之民法總則第8條第1項分別定有明文。次按修正之民法總
    則第8條之規定，於民法總則施行後修正前（18年10月10日
    施行，臺灣地區於34年10月25日光復後始適用民法之規定，
    71年1月4日修正公布）失蹤者亦適用之，但於民法總則修正
    前，其情形已合於修正前民法總則第8條之規定者，不在此
    限，民法總則施行法第3條第3項亦有明文。又所謂失蹤係指
    失蹤人離去其最後住所或居所，陷於生死不明之狀態而言（
    最高法院85年度台抗字第328號裁定意旨參照）。復按法院
    准許宣告死亡之聲請者，應公示催告；公示催告應揭示於法
    院公告處、資訊網路及其他適當處所；法院認為必要時，並
    得命登載於公報或新聞紙，或用其他方法公告之。又前開陳
    報期間，自揭示之日起，應有6個月以上，但失蹤人滿百歲
    者，其陳報期間，得定為自揭示之日起2個月以上，此觀之
    家事事件法第156條第3項準用同法第130條第3項至第5項規
    定即明。
二、本件聲請意旨略以：聲請人為關係人林蘇（女，民國前00年
    0月0日生，身分證統一編號： Z000000000號，最後設籍地
    址：彰化縣○○鎮○○路000巷0號）之姪，關係人林蘇於38年6
    月10日失蹤之後，即未再歸返，音信杳然，生死不明，有戶
    籍謄本在卷可稽。又本院前已准許對失蹤人林蘇為死亡宣告
    之公示催告，並將准予公示催告之內容揭示於法院公告處、
    司法院網站及其他適當處所，現申報期滿，未據失蹤人林蘇
    陳報其生存，或知失蹤人生死者陳報其所知，爰依法聲請宣
    告失蹤人林蘇死亡等語。
三、經查，聲請人上開主張，業據其提出戶籍謄本、戶籍登記簿
    、戶籍登記申請書、日據時期戶籍簿冊等件為證。又觀諸戶
    籍登記簿記事欄之記載，林蘇之失蹤發生日期為38年6月10
    日，堪認失蹤人林蘇應係於38年6月10日失蹤。再本院前已
    准許對失蹤人林蘇為宣告死亡之公示催告，並將准予公示催
    告之內容揭示於法院公告處、司法院網站及其他適當處所等
    情，有戶籍謄本、本院公示催告公告、公示送達揭示報告、
    家事事件公告資料、司法院最新動態訊息內容、彰化縣花壇
    鄉公所函（已檢附揭示日期）等件附卷可稽。復經本院依職
    權查詢失蹤人林蘇之勞保與就保紀錄、就醫紀錄及入出境資
    料，均查無相關紀錄，有勞保局電子閘門網路資料查詢表、
    衛生福利部中央健康保險署函、內政部移民署函等件在卷可
    稽，足認失蹤人林蘇於38年6月10日失蹤，迄今生死不明。
四、本件現今申報期滿，未據失蹤人林蘇陳報其生存，或知失蹤
    人生死者陳報其所知，揆諸前揭規定，自得於失蹤人失蹤滿
    10年後為死亡宣告。是聲請人聲請對失蹤人為死亡宣告，核
    無不合，應予准許。又查失蹤人林蘇係於38年6月10日失蹤
    ，計至48年6月10日屆滿10年，依民法第9條第2項前段，應
    推定於48年6月10日下午12時為失蹤人林蘇死亡之時，爰宣
    告如主文第1項所示。
五、依家事事件法第154條第3項，裁定如主文。
中　　華　　民　　國　　110 　年　　12　　月　　17  　日
               家事法庭  法　　  官 黃倩玲
以上正本係照原本作成
如對本裁定抗告須於裁定送達後10日內向本院提出抗告狀，並應
繳納抗告費新臺幣1,000元。
中　　華　　民　　國　　110 　年　　12　　月　　17　　日
                         書　記　官 呂怡萱